sv: Badrumsmöbelsartiklar som ingår: Badrumsvagn; Bänk; Tvättkorg; Linnetorn; Medicinskåp; Spegel; Förvaring över toaletten; Hyllenhet; Avföring; Handdukshängare eller räcke; Sminkskåp; Väggskåp; Övrigt
el: Περιλαμβάνονται έπιπλα μπάνιου: Τρόλεϊ μπάνιου; Πάγκος; Καλάθι για τα άπλυτα; Στήλη μπάνιου; Φαρμακείο; Καθρέφτης; Ραφιέρα τουαλέτας; Ραφιέρα; Σκαμπό; Ράγα ή ράβδος για πετσέτες; Ντουλάπι νιπτήρα; Επιτοίχιο ντουλάπι; Άλλο
th: รวมเฟอร์นิเจอร์ห้องน้ำ: รถเข็นใส่ของใช้ในห้องน้ำ; ม้านั่ง; ตะกร้าใส่ผ้า; ตู้ใส่ผ้าลินิน; ตู้ยา; กระจก; ที่เก็บของเหนือโถสุขภัณฑ์; ชั้นวางของ; สตูล; ชั้นวางหรือราวแขวนผ้าเช็ดตัว; ตู้โต๊ะเครื่องแป้ง; ตู้ติดผนัง; อื่นๆ
de: Badezimmermöbel inklusive: Badezimmerwagen; Bank; Wäschekorb; Wäscheturm; Medizinschrank; Spiegel; Aufbewahrung über der Toilette; Regal; Stuhl; Handtuchhalter oder -stange; Waschtischschrank; Wandschrank; Sonstiges
cs: Obsažené součásti koupelnového nábytku: Koupelnový vozík; Lavice; Koš na prádlo; Plátěná věž; Lékárnička; Zrcadlo; Úložný prostor nad toaletou; Policová jednotka; Stolice; Stojan nebo tyč na ručníky; Umyvadlová skříňka; Nástěnná skříňka; Jiné
pl: Meble łazienkowe w zestawie: Wózek łazienkowy; Stanowisko testowe; Kosz na bieliznę; Szafka na bieliznę; Szafka na leki; Lustro; Półka na przybory toaletowe; Regał; Stolec; Wieszak lub drążek na ręczniki; Szafka łazienkowa z umywalką; Szafka ścienna; Inne
bg-BG: Включени елементи за мебели за баня: Количка за баня; Пейка; Кошница за пране; Шкаф за кърпи; Шкафове за лекарства; Огледало; Рафт над тоалетната; Шкаф с рафтове; Стол; Закачалка или лост за кърпи; Шкаф за тоалетни принадлежности; Стенен шкаф; Други
lt-LT: Vonios baldų komplekte esantys elementai: Vonios vežimėlis; Suoliukas; Skalbinių krepšys; Aukšta vonios spintelė; Pakabinama spintelė; Veidrodis; Spintelė virš tualeto; Lentynos; Taburetė; Rankšluosčių kabykla arba laikiklis; Praustuvo spintelė; Sieninė spintelė; Kita
fi: Kylpyhuonekalusteet sisältyvät: Kylpyhuonehylly; Penkki; Pyykkikori; Pyyhekaappi; Lääkekaappi; Peili; Säilytys wc:n yläpuolella; Hylly; Uloste; Pyyheteline; Kylpyhuoneenkaappi; Seinäkaappi; Muu
da: Møbelartikler til badeværelse medfølger: Badeværelsesvogn; Bænk; Vasketøjskurv; Linnedtårn; Toiletskab; Spejl; Opvaring over toilettet; Hyldeenhed; Afføring; Håndklædestativ eller -bjælke; Vitrineskab; Vægskab; Andet
nl: Inclusief badkamermeubels: Badkamer kar; Bank; Wasmand; Handoekenkast; Medicijnkastje; Spiegel; Opbergruimte boven het toilet; Opbergrek; Ontlasting; Handdoekrek of staaf; Make-up tafel; Wandkast; Andere
ko: 욕실 가구 품목 포함: 욕실 카트; 벤치; 세탁물 바구니; 리넨 타워; 약품 수납장; 거울; 변기 상단 선반; 선반유닛; 대변; 수건 걸이 또는 바; 화장대 캐비닛; 벽 캐비닛; 기타
ro-RO: Mobilier de baie inclus: Cărucior de depozitare pentru baie; Bancă; Coș de rufe; Dulap baie; Dulap pentru medicamente; Oglindă; Depozitare deasupra toaletei; Etajeră; Scaun; Suport sau bară pentru prosoape; Mască de baie; Dulap de perete; Altele
zh-TW: 包括浴至家具品項: 浴室推車; 長椅; 洗衣籃; 亞麻收納櫃; 藥品櫃; 鏡面; 馬桶上方收納架; 置物架; 糞便; 毛巾架或毛巾桿; 梳妝櫃; 壁櫃; 其他
fr: Articles mobiliers de salle de bain inclus: Chariot de salle de bain; Banc; Panier à linge; Tour à linge; Armoire à pharmacie; Miroir; Rangement au-dessus des toilettes; Étagère; Selles; Porte-serviettes ou barre; Meuble sous-lavabo; Armoire murale; Autre
sk-SK: Kusy kúpeľňového nábytku v cene: Kúpeľňový vozík; Lavička; Košík na bielizeň; Vysoká kúpeľňová skrinka; Kúpeľňová skrinka nad umývadlo; Zrkadlo; Úložný priestor nad toaletou; Regál; Stolička; Stojan na uteráky alebo tyč; Skrinka na umývadlo; Nástenná skrinka; Iné
hr-HR: Uključeni komadi kupaonskog namještaja: Kupaonska kolica; Klupa; Košara za rublje; Ormarić za ručnike; Ormarić za lijekove; Ogledalo; Police iznad WC-a; Polica; Stolčić; Stalak ili šipka za ručnike; Ormarić za umivaonik; Zidni ormarić; Ostalo
ru: Состав набора мебели для ванной комнаты: Тележка для ванной; Лавка; Корзина для белья; Стеллаж для белья; Навесной шкафчик; Зеркало; Напольный стеллаж над унитазом; Стеллаж; Табурет; Вешалка или штанга для полотенец; Тумба под раковину; Настенный шкаф; Другое
tr: BebeBanyo mobilyaları dahil: Banyo sehpası; Bank; Çamaşır sepeti; Banyo dolabı; Aynalı banyo dolapları; Ayna; Tuvalet üstü depolama; Raf ünitesi; Dışkı; Havlu askısı veya çubuğu; Makyaj dolabı; duvar dolabı; Diğer
ja: バスルーム家具付き: バスルームカート; ベンチ; ランドリーバスケット; ランドリーチェスト; メディシンキャビネット; ミラー; トイレ上置き棚; シェルフユニット; 排便; タオルラックまたはバー; 化粧洗面台; ウォールキャビネット; その他
pt-BR: Móveis de banheiro incluídos: Carrinho de banheiro; Banco; Cesto de roupa suja; Armário de banheiro; Armário de remédios; Espelho; Armário acima da privada; Prateleiras; Amostra de fezes; Toalheiro ou barra; Armário de toucador; Armário de parede; Outro
vi: Bao gồm đồ dùng phòng tắm: Xe đẩy phòng tắm; Ghế dài; Giỏ đựng đồ giặt; Tủ đựng khăn; Tủ thuốc; Gương; Giá để đồ trên bồn cầu; Bộ phận kệ; Phân; Giá treo khăn hoặc thanh treo khăn; Tủ trang điểm; Tủ tường; Khác
es: Artículos de muebles de baño incluidos: Carrito de cuarto de baño; Banco; Cesta de la ropa sucia; Columna de lino; Botiquín; Espejo; Almacenamiento sobre el inodoro; Estante; Taburete; Toallero o barra; Mueble tocador; Armario de pared; Otros
zh-CN: 包含浴室家具用品: 浴室推车; 长椅; 洗衣篮; 浴室高柜; 浴室吊柜; 镜子; 马桶上方储物柜; 搁架单元; 大便; 毛巾架或毛巾杆; 梳妆柜; 壁柜; 其他
en: Bathroom furniture items included: Bathroom cart; Bench; Laundry hamper; Linen tower; Medicine cabinet; Mirror; Over-the-toilet storage; Shelf unit; Stool; Towel rack or bar; Vanity cabinet; Wall cabinet; Other
nb: Baderomsmøbler inkludert: Baderomsvogn; Benk; Vaskekurv; Lintårn; Medisinskap; Speil; Oppbevaring for toalettbruk; Hylleenhet; Avføring; Håndklestativ eller -bar; Servantskap; Veggskap; Annet
hu: A tartalmazott fürdőszobai bútordarabok: Fürdőszobai gurulós tároló; Pad; Szennyestartó; Állószekrény; Gyógyszeres szekrény; Tükör; WC feletti tároló; Polcos elem; Ülőke; Törölközőtartó állvány vagy rúd; Mosdószekrény; Fali szekrény; Egyéb
pt-PT: Móveis de casa de banho incluídos: Carrinho de casa de banho; Banco; Cesto de roupa suja; Torre de roupa de cama; Armário de medicamentos; Espelho; Suporte por cima da sanita; Unidade de prateleira; Fezes; Toalheiro ou barra; Armário de toucador; Armário de parede; Outro
sl-SI: Priloženi elementi kopalniškega pohištva: Kopalniški voziček; Klop; Košara za perilo; Visoka ozka omarica; Omara za zdravila; Ogledalo; Shranjevanje nad straniščem; Regal; Stolček; Stojalo ali palica za brisače; Umivalniška enota; Stenska omara; Drugo
it: Articoli di arredo bagno inclusi: Carrello da bagno; Panca; Cesto della biancheria; Torre di lino; Armadietto per medicinali; Specchio; Deposito sopra il WC; Scaffale; Sgabello; Portasciugamani o barra; Mobiletto per oggetti di bellezza; Pensile; Altro